臺灣高等法院臺中分院刑事判決　　　　 94年度上訴字第921號
上　訴　人　臺灣南投地方法院檢察署檢察官
被　　　告　甲○○
上列上訴人因被告違反毒品危害防制條例案件，不服臺灣南投地
方法院93年度訴字第766號中華民國94年3月22日第一審判決（起
訴案號：臺灣南投地方法院檢察署93年度毒偵字第1282號，移送
併辦案號：臺灣南投地方法院檢察署93年度毒偵字第1461號），
提起上訴（移送本院併辦案號：臺灣南投地方法院檢察署94年度
毒偵字第460號），本院判決如下：
    主 　　 文
原判決關於施用第一級毒品及定應執行刑部分均撤銷。
甲○○連續施用第一級毒品，處有期徒刑拾壹月。
    事 　　 實
一、甲○○曾於民國89年間，因施用毒品案件，經臺灣南投地方
    法院以89年度毒聲字第1862號裁定令入勒戒處所施以觀察勒
    戒後，因無繼續施用毒品傾向， 於90年1月19日執行完畢而
    釋放，並由臺灣南投地方法院檢察署檢察官於90年1月19 日
    以89年度毒偵字第2005號為不起訴處分確定。詎甲○○猶不
    知戒絕，於上開觀察勒戒執行完畢釋放後五年內，復基於施
    用第一級毒品海洛因之概括犯意，自93年8月7日起至93年12
    月27日止，及94年2月2日，連續在南投縣鹿谷鄉廣興村平和
    巷29號住處，以將海洛因摻入香煙內點火吸食煙霧之方式，
    連續施用海洛因多次。嗣於臺灣南投地方法院檢察署檢察官
    於93年8月9日偵辦甲○○另一竊盜案件後，經該署採集甲○
    ○尿液送往中山醫學大學附設醫院藥物濫用檢測中心檢驗結
    果，呈嗎啡陽性反應而查獲。另於93年10月27日，甲○○因
    另涉強盜案件遭員警逮捕後，經徵得甲○○同意採集其尿液
    送往詮昕科技股份有限公司檢驗結果，呈嗎啡陽性反應而查
    獲。再於94年2月2日11時45分許，經員警通知列管毒品人口
    之甲○○至南投縣政府警察局竹山分局採集尿液後，送往詮
    昕科技股份有限公司檢驗結果，呈嗎啡陽性反應而查獲。
二、案經臺灣南投地方法院檢察署檢察官自動檢舉偵查起訴及南
    投縣政府警察局竹山分局報請臺灣南投地方法院檢察署檢察
    官移送併辦。
    理 　　 由
一、上揭事實，業據被告甲○○坦承不諱，而被告於93年8月9日
    、同年10月27日及94年2月2日分別為臺灣南投地方法院檢察
    署及南投縣政府警察局竹山分局員警所採集之尿液，經分別
    送往中山醫學大學附設醫院藥物濫用檢測中心及詮昕科技股
    份有限公司檢驗結果，均呈嗎啡陽性反應，此有臺灣南投地
    方法院檢察署受保護管束人（被告）尿液檢體監管紀錄表、
    中山醫學大學附設醫院藥物濫用檢測中心 93年8月19日流水
    號0000000號檢驗報告各一份（見毒偵字第1282號卷第7頁、
    第8頁）、檢體編號ＫＺ00000000000號尿液檢體採集送驗紀
    錄表、詮昕科技股份有限公司93年11月11日報告編號3Ｂ030
    027號濫用藥物尿液檢驗報告（見毒偵字第 1461卷第10頁、
    第9頁）及檢體編號ＫＺ00000000000號尿液檢體採集送驗紀
    錄表、詮昕科技股份有限公司94年2月24日報告編號0000000
    0號濫用藥物尿液檢驗報告（見竹山分局投竹警刑字第09400
    00520號刑案偵查卷【未編頁數】）各一份附卷可稽， 足認
    被告上開之自白與事實相符，自堪採信，是被告施用施用海
    洛因之犯行洵堪認定。
二、按海洛因係屬毒品危害防制條例第 2條第2項第1款所稱之第
    一級毒品。核被告施用海洛因之犯行，係犯毒品危害防制條
    例第10條第1項之施用第一級毒品罪。 其為施用第一級毒品
    海洛因而持有第一級毒品海洛因之低度行為，已為施用第一
    級毒品海洛因之高度行為所吸收，不另論罪。查被告曾曾於
    89年間，因施用毒品案件，經臺灣南投地方法院以89年度毒
    聲字第1862號裁定令入勒戒處所施以觀察勒戒後，因無繼續
    施用毒品傾向，於90年1月19日執行完畢而釋放， 並由臺灣
    南投地方法院檢察署檢察官於 90年1月19日以89年度毒偵字
    第2005號為不起訴處分確定，此有臺灣高等法院被告全國前
    案紀錄表可稽，被告於上開觀察勒戒執行完畢釋放後，五年
    內再犯毒品危害防制條例第10條第1項之罪， 自應依法論科
    。又被告多次施用第一級毒品海洛因之行為，時間緊接，犯
    罪構成要件相同，顯係基於概括犯意反覆為之，為連續犯，
    應依刑法第56條之規定以一罪論，並加重其刑。查被告除93
    年8月9日11時50分之前96小時內之某時外，其餘上開施用第
    一級毒品海洛因之犯行，雖均未及起訴，然此部分與上開已
    起訴成罪部分，有連續犯之裁判上一罪關係，為起訴效力所
    及，並經檢察官聲請併辦，本院自得併予審判。原審審理結
    果，認被告犯上述之罪，而對被告予以論罪科刑，固非無見
    。惟原審未及審酌被告94年2月2日，施用第一級毒品海洛因
    一次之犯行，自有未洽。是檢察官就被告施用第一級毒品部
    分上訴而指摘原判決未及審酌被告94年2月2日施用第一級毒
    品海洛因一次之犯行，為有理由，自應由本院將原判決關於
    被告施用第一級毒品部分撤銷改判。又被告施用第一級毒品
    部分既經撤銷改判，原判決所定應執行刑部分即失所附麗，
    亦應一併撤銷。爰審酌被告施用毒品係自殘行為及犯後坦承
    犯行等一切情狀，量處如主文第二項所示之刑。
據上論結，應依刑事訴訟法第369條第1項前段、第364條、第299
條第1項前段、毒品危害防制條例第10條第1項、刑法第11條前段
、第56條，判決如主文。
本案經檢察官乙○○到庭執行職務。
中　　華　　民　　國　　94　　年　　6 　　月　　29　　日
              刑事第八庭  審判長法　官　羅　得　村
                                法　官　劉　榮　服
                                法　官　巫　政　松
上列正本證明與原本無異。
如不服本判決應於收受送達後十日內向本院提出上訴書狀，其未
敘述上訴之理由者並得於提起上訴後十日內向本院補提理由書（
均須按他造當事人之人數附繕本）。
                                書記官　陳　妙　瑋
中　　華　　民　　國　　94　　年　　6 　　月　　30　　日
附錄本案論罪科刑法條：
毒品危害防制條例第10條第1項：
施用第一級毒品者，處六個月以上五年以下有期徒刑。
　　　　　　　　　　　　　　　　　　　　　　　　　　　Ｒ
